臺灣高等法院高雄分院刑事判決　　　　 95年度上易字第871號
上　訴　人　臺灣高雄地方法院檢察署檢察官
被　　　告　ａ○○
　　　　　　　　　　現於臺灣高雄看守所羈押中
　　　　　　Ｗ○○
　　　　　　酉○○
　　　　　　　　　　弄19號
上列上訴人因被告恐嚇等案件，不服臺灣高雄地方法院95年度易
字第1500號中華民國95年10月18日第一審判決（起訴案號：臺灣
高雄地方法院檢察署95年度偵字第13508 號），提起上訴，本院
判決如下：
    主  文
原判決關於ａ○○、Ｗ○○部份撤銷。
ａ○○共同連續意圖為自己不法之所有，以恐嚇使人將本人之物
交付，處有期徒刑貳年貳月。扣案如附表編號2 、3 所示之物，
均沒收。
Ｗ○○共同連續意圖為自己不法之所有，以恐嚇使人將本人之物
交付，處有期徒刑捌月，扣案如附表編號2 、3 所示之物，均沒
收。
其餘上訴駁回。
    事  實
一、ａ○○（綽號阿丁）意圖為自己不法所有，基於竊盜、恐嚇
    取財之概括犯意，與真實年籍不詳之成年人江本義（另由公
    訴人偵辦中）共組擄鴿勒贖集團，自民國94年8 月2 日起至
    95年5 月8 日止，由江本義在不詳地點架設鴿網（架設及網
    捕之方式不明），讓ｏ○○、宙○○、花金水、ｈ○○等共
    160 餘人所有、正參加比賽或放飛訓練之賽鴿，飛入網內無
    法逃脫，而予以竊取，得手後江本義抄下賽鴿腳環上之電話
    號碼交付ａ○○，並提供門號0000000000號行動電話，供ａ
     ○○作為向鴿主恐嚇金錢之聯絡工具；ａ○○即以每隻賽鴿
    新台幣（下同）1 、2000元不等之代價，打電話向鴿主ｏ○○、宙○○、戊○○、ｉ○○等人恫稱：是否匯款將賽鴿贖
    回，如不贖回不將賽鴿放回，或要將賽鴿掐死等語，致ｏ○○、宙○○、陳榮江、Ａ○○等人害怕其賽鴿無法被放回，
    心生畏怖，乃分別依ａ○○之指示，將指定之款項匯入江本
    義所提供之莊宗興在大眾商業銀行新營分行申請開設之
    000000000000號帳號帳戶、何啟全在誠泰商業銀行嘉義分行
    申請開設之000000000000號帳號帳戶，以及朱素梅在台灣區
    中小企業銀行學甲分行申請開設之00000000000 號帳號帳戶
    內。總計161 人匯款如下: ｉ○○因而匯款4060元、ｈ○○
    匯款1800元、林文章匯款8000元、Ｒ○○匯款4030元、戊○○匯款4010元、Ｋ○○匯款3650元、陳榮江匯款1800元、Ｂ
    ○○匯款1800元、Ｎ○○匯款3820元、Ａ○○匯款2010元、
    黃○○匯款2820元、巳○○匯款2000元、卯○○匯款1300元
    、Ｄ○○匯款2010元、Ｖ○○匯款1520元、ｇ○○匯款2230
    元、Ｊ○○匯款3520元、莊全興匯款2015元、王驛翔匯款
    4500元、Ｚ○○匯款1810元、Ｅ○○匯款1820元、Ｇ○○匯
    款2520元、Ｙ○○匯款2030元、宇○○匯款2025元、ｂ○○
    匯款2240元、Ｌ○○匯款2020元、玄○○匯款2040元、戌○○匯款2030元、Ｉ○○匯款2210元、丁○○匯款2250元、辛○○匯款2015元、ｑ○○匯款2820元、Ｏ○○匯款2010元、
    寅○○匯款3010元、ｍ○○匯款2510元、Ｔ○○匯款2530元
    、Ｃ○○匯款3000元、壬○○匯款3015元、丙○○匯款3020
    元、甲○○匯款2000元、申○○匯款6500元、庚○○匯款
    4000元、黃金生匯款5100元、ｐ○○匯款6020元、Ｓ○○匯
    款2030元、未○○匯款11000 元、亥○○匯款2030元、Ｆ○○匯款6030元、Ｐ○○2020元、Ｍ○○匯款1820元、朱炳琮
    匯款2020元、林白蘭匯款2020元；宙○○匯款3515元、ｏ○○匯款17 10 元、ｆ○○匯款2040元、Ｘ○○匯款1610元、
    Ｕ○○匯款1605元、丑○○匯款4010元、ｎ○○匯款4015元
    、己○○匯款1805元、辰○○匯款2015元、癸○○匯款4025
    元、ｅ○○匯款2020元、Ｈ○○匯款3010元、子○○匯款
    1500元、地○○匯款3610元、午○○匯款2065元、午○○匯
    款2025元、ｊ○○匯款4500元、天○○匯款2015元、乙○○
    匯款2015元、Ｑ○○匯款2010元、ｃ○○匯款1700元、ｄ○
    匯款1810元、黃崇禮匯款4020元、ｌ○○匯款11000 元、甲
    玄○2010元、甲Ｉ○匯款4530元、龔建男匯款2020元、甲ｐ
    ○匯款2020元、甲Ｐ○匯款2010元、甲ｉ○匯款1805元、甲
    Ｔ○匯款1800元、甲ｂ○匯款2020元、甲癸○匯款2025元、
    ｚ○○匯款2035元、甲子○匯款2010元、甲申○匯款4500元
    、甲Ｒ○匯款2025元、甲甲○匯款4510元、甲黃○匯款2005
    元、甲Ｌ○匯款1500元、甲ｇ○匯款4000元、甲Ｕ○匯款
    2025元、甲戊○匯款2015元、甲丙○匯款1605元、甲庚○匯
    款2000元、甲Ｗ○匯款40 00 元、甲未○匯款2035元、甲Ｙ
    ○匯款6060元、甲Ｅ○匯款4530元、甲天○匯款2025元、甲
    ｏ○匯款1500元、甘博仁匯款2045元、甲Ａ○匯款1500元、
    甲己○匯款2011元、甲ｅ○匯款2510元、甲ｃ○匯款2010元
    、甲ｆ○匯款4010元、林俊旭匯款1630元、甲ａ○匯款1800
    元、甲Ｚ○匯款2520元、甲酉○匯款2030元、甲ｎ○匯款
    2045元、甲Ｄ○匯款4000元、甲Ｑ○匯款2052元、甲Ｓ○匯
    款1805元、甲戌○匯款2030元、甲ｌ○匯款2020元、甲ｊ○
    匯款1800元、ｙ○○匯款2000元、甲Ｆ○匯款2007元、甲ｍ
    ○匯款2509元、ｗ○○匯款2515元、甲地○匯款3015元、甲
    Ｋ○匯款2200元、甲Ｎ○匯款2540元、甲辛○匯款3520元、
    甲ｑ○匯款3015元、ｕ○○匯款2535元、甲ｈ○匯款2530元
    、甲ｋ○匯款2505元、ｘ○○匯款4020元、甲Ｘ○匯款2010
    元、甲壬○匯款2040元、甲亥○匯款2030元、甲Ｃ○匯款
    2015元、甲Ｇ○匯款2510元、甲辰○匯款2030元、甲午○匯
    款6120元、甲丁○匯款840 元、林復實匯款2010元、甲Ｏ○
    匯款1850元、甲乙○匯款2060元、ｔ○○匯款3040元、甲巳
    ○匯款3260元、甲宙○匯款2050元、ｒ○○匯款4100元、甲
    Ｈ○匯款2060元、甲丑○匯款1860元、張青龍匯款1750 元
    、甲Ｂ○匯款3030元、甲宇○匯款2070元、甲Ｊ○匯款2530
    元、ｓ○○匯款16000 元、甲寅○匯款2570元、甲ｄ○匯款
    2070元、甲Ｖ○匯款2525元、甲卯○匯款5035元、ｖ○○匯
    款1850元、甲Ｍ○匯款1860元等。ａ○○於95年2 、3 月間
    某日，將上開竊取賽鴿再向鴿主恐嚇取財之情事告訴Ｗ○○
    ，得其同意，Ｗ○○並與ａ○○、江本義等人亦基於竊盜、
    恐嚇取財之概括犯意聯絡，仍由江本義竊捕甲午○、甲辰○
    、謝先生、楊先生等4 人之賽鴿，並由ａ○○將江本義所交
    付之記載鴿主電話之紙條於95年3 月12、13日許，轉交Ｗ○○，由Ｗ○○負責撥打電話向甲午○等4 人催付贖款，甲午
    ○，花金水等人因害怕其賽鴿無法返回，只好依其指示而匯
    款至莊宗興在大眾商業銀行新營分行申請開設之
    000000000000號帳號帳戶；俟鴿主將錢匯入指定之帳戶內領
    出後，始將賽鴿放回。
二、嗣經警報告台灣高雄地方法院檢察署檢察官核准實施通訊監
    察作業，經監聽後，始悉上情，ａ○○於95年5 月11日16時
    ，在台南縣鹽水鎮○○路66號；Ｗ○○於同日17時50分，在
    台南縣柳營鄉○○村○○○路代天院廟寺前，為警查獲。隨
    後警方更於台南縣柳營鄉東昇村柳營396 號ａ○○住處，扣
    得上開江本義所有而作為向鴿主恐嚇連絡用之門號
    0000000000號SIM 卡1 張、ａ○○、Ｗ○○所有供聯絡鴿主
    恐嚇取財所用之如附表所示之手機3 支，及ａ○○至提款機
    提領贖金所戴之黑色白條紋安全帽1 頂等物。
三、案經高雄縣政府警察局移送臺灣高雄地方法院檢察署檢察官
    偵查起訴暨併案審理。
    理    由
壹、程序事項：
一、按「被告以外之人於偵查中向檢察官所為陳述，除顯有不可
    信之情況者外，得為證據」，刑事訴訟法第159 條之1 第2
    項定有明文。證人ａ○○、Ｗ○○之偵查中陳述、證述，均
    由檢察官令其於陳述前、後分別具結，且渠等於法院審理中
    未曾提及檢察官在偵查時有不法取供之情形，被告亦無釋明
    並指出可資證明ａ○○於偵查中之陳述有「顯不可信之情況
    」之證據，依上開規定，ａ○○、Ｗ○○偵查中之陳述，應
    具有證據能力。
二、按「當事人、代理人或辯護人於法院調查證據時，知有第
    159 條第1 項不得為證據之情形，而未於言詞辯論終結前聲
    明異議者，視為有前項之同意」，刑事訴訟法第159 條之5
    第2 項定有明文。本件檢察官、被告ａ○○、Ｗ○○就卷內
    被害人甲戊○、甲丙○、甲庚○、甲Ｗ○、甲未○、甲Ｙ○
    等人於警詢之陳述、高雄縣政府警察局扣押筆錄、扣押物品
    目錄表、扣押物品證明書、行動電話、SIM 晶片卡（門號
    000000 0000 號）及照片、門號0000000000、0000000000、
    0000000000、0000000000等號之通訊監察書及監聽譯文、台
    灣大哥大公司、遠傳電信雙向通聯資料查詢、門號
    0000000000（ｏ○○持用）、0000000000（宙○○持用）、
    0000000000（ａ○○、Ｗ○○持用）、0000000000及
    0000000000（均酉○○持用）、0000000000（ａ○○持用）
    等通聯調閱查詢單、郵政跨行匯款申請書（ｏ○○）、梅山
    鄉農會匯款申請書（宙○○）、扣案之遠傳電信SIM 晶片卡
    壹張、摩托羅拉、易利信手機共3 支、黑色白條紋安全帽1
    頂等證據，知有不得作為證據之情形，而未於言詞辯論終結
    前聲明異議。本院斟酌上開證據於警詢及偵查程序過程中，
    並無受不當外力之影響，且被害人花金水、甲戊○、甲丙○
    、甲庚○等多人係就其等遭擄鴿勒贖情形為陳述，員警自無
    違反其等意志而為詢問之必要，應認該陳述作成之情況，並
    無不適當之情形，以作為本案之證據應為適當，依前揭規定
    ，認其警詢之陳述具有證據能力。
貳、實體方面：
《甲》ａ○○、Ｗ○○部分:
一、業據被告ａ○○坦承有以江本義交付之行動電話0000000000
    號撥打向鴿主恐嚇金錢，要求鴿主匯款入指定之帳號，否則
    不放回鴿子，每隻賽鴿索取1 、2 千元之事實，然並辯稱:
    被害人的名字我不知道，是江本義叫我打電話的，紙條上面
    都是寫什麼什麼先生而已，沒有名字，我不知打過多少電話
    ，時間我不清楚，何人用何方法抓鴿子我不知道，抓鴿子後
    放在哪裡我不知道等語（警卷第1-6 頁、偵卷第22-31 、10
    6-109 頁、本院卷第75、95頁）；被告Ｗ○○坦承有在94年
    3 月13日受ａ○○之委託，打電話給被害人共4 人要其匯款
    到指定之帳戶，雖辯稱因為匯款數目尾字沒有談好，所以被
    害人沒有匯款成功云云（警卷第24-29 頁、偵卷第57-58 、
    113-114 頁、原審卷第15-20 、40-48 、72-79 頁、本院卷
    第75、95頁），然查，被害人宙○○等人之賽鴿遭竊，隨即
    接到恐嚇電話要求匯款始能贖回賽鴿，其因為害怕賽鴿遭殺
    害因而匯款等事實，已據被害人ｏ○○、宙○○、ｉ○○、
    ｈ○○、林文章、Ｒ○○、戊○○、Ｋ○○、陳榮江、Ｂ○○、Ｎ○○、Ａ○○、黃○○、巳○○、卯○○、Ｄ○○、
    Ｖ○○、ｇ○○、Ｊ○○、莊全興、王驛翔、Ｚ○○、Ｅ○○、Ｇ○○、Ｙ○○、宇○○、ｂ○○、Ｌ○○、玄○○、
    戌○○、Ｉ○○、丁○○、辛○○、ｑ○○、Ｏ○○、寅○○、ｍ○○、Ｔ○○、Ｃ○○、壬○○、丙○○、甲○○、
    申○○、庚○○、黃金生、ｐ○○、Ｓ○○、未○○、亥○○、Ｆ○○、Ｐ○○、Ｍ○○、朱炳琮、林白蘭、ｆ○○、
    Ｘ○○、Ｕ○○、丑○○、ｎ○○、己○○、辰○○、癸○○、ｅ○○、Ｈ○○、子○○、地○○、午○○、午○○、
    ｊ○○、天○○、乙○○、Ｑ○○、ｃ○○、ｄ○、黃崇禮
    、ｌ○○、甲玄○、甲Ｉ○、龔建男、甲ｐ○、甲Ｐ○、甲
    ｉ○、甲Ｔ○、甲ｂ○、甲癸○、ｚ○○、甲子○、甲申○
    、甲Ｒ○、甲甲○、甲黃○、甲Ｌ○、甲ｇ○、甲Ｕ○、甲
    戊○、甲丙○、甲庚○、甲Ｗ○、甲未○、甲Ｙ○、甲Ｅ○
    、甲天○、甲ｏ○、甘博仁、甲Ａ○、甲己○、甲ｅ○、甲
    ｃ○、甲ｆ○、林俊旭、甲ａ○、甲Ｚ○、甲酉○、甲ｎ○
    、甲Ｄ○、甲Ｑ○、甲Ｓ○、甲戌○、甲ｌ○、甲ｊ○、ｙ
    ○○、甲Ｆ○、甲ｍ○、ｗ○○、甲地○、甲Ｋ○、甲Ｎ○
    、甲辛○、甲ｑ○、ｕ○○、甲ｈ○、甲ｋ○、ｘ○○、甲
    Ｘ○、甲壬○、甲亥○、甲Ｃ○、甲Ｇ○、甲辰○、甲午○
    、甲丁○、林復實、甲Ｏ○、甲乙○、ｔ○○、甲巳○、甲
    宙○、ｒ○○、甲Ｈ○、甲丑○、張青龍、甲Ｂ○、甲宇○
    、甲Ｊ○、ｓ○○、甲寅○、甲ｄ○、甲Ｖ○、甲卯○、ｖ
    ○○、甲Ｍ○等共161 人於警詢指述明確（警卷第142 、
    145 、150 、153 、156 、159 、162 、168 、172 、176
    、180 、183 、188 、192 、195 、198 、202 、205 、
    211 、214 、217 、221 、227 、230 、233 、236 、240
    、244 、247 、250 、254 、258 、262 、265 、269 、
    272 、276 、280 、284 、287 、290 、295 、298 、301
    、304 、310 、313 、316 、321 、326 、329 、338 、
    344 、347 、350 、353 、358 、363 、368 、373 、378
    、383 、388 、393 、396 、403 、409 、412 、418 、
    421 、426 、431 、436 、440 、443 、448 、454 、459
    、463 、466 、470 、473 、478 、483 、488 、491 、
    496 、502 、506 、510 、513 、519 、524 、530 、533
    、538 、547 、543 、547 、561 、564 、569 、574 、
    577 、581 、585 、588 、594 、597 、602 、602 、607
    、610 、614 、620 、623 、629 、636 、642 、645 、
    650 、654 、657 、663 、667 、671 、676 、681 、684
    、689 、692 、695 、698 、701 、704 、707 、712 、
    719 、722 、725 、72 8、732 、735 、739 、742 、745
    、748 、752 、755 、758 、762 、765 、768 、772 、
    776 、780 、783 、787 頁），並有如附表一所示之門號
    0000 000000 號SIM 晶片卡、手機、安全帽等扣案佐憑，是
    被告ａ○○、Ｗ○○之上開自白，自堪信為真實，被告Ｗ○○雖稱被害人沒有匯款成功云云。然查，Ｗ○○辯稱其僅有
    打電話而已，則被害人有無匯款或者ａ○○或江本義等擄鴿
    集團成員有無持續撥打電話給花金水等被害人，衡情應非Ｗ
    ○○所能知悉，且花金水、甲午○等被害人確實有依照恐嚇
    電話之指示內容而付款，並經花金水等人在警詢時陳述明確
    ，並有渠等之劃撥匯款單等在卷可考（警卷第707 頁），是
    Ｗ○○辯稱被害人沒有匯款進來云云，應不足信。此外，並
    有被告與被害人甲午○等人之雙向通聯紀錄、大眾銀行語音
    查詢餘額紀錄、通訊監察書及監聽譯文（警卷第21-23、
    38-46、71-75 頁）、以及ａ○○持用之0000000000號撥打
    被害人ｈ○○0000000000號、陳榮江0000000000號、巳○○
    00-00000 00 號、ｋ○○0000000000號、甲戊○0000000000
    號、Ｇ○○0000000000號、申○○0000000000號、Ｓ○○
    0000000000號、Ｆ○○0000000000號、湯清潭00-0000000號
    、朱炳琮0000000000號、宙○○0000000000號、ｏ○○
    0000000000號、Ｕ○○0000000000號、丑○○0000000000號
    、ｎ○○0000000000號、己○○0000000000號、辰○○
    0000000000號、癸○○0000000000號、ｅ○○0000000000號
    、地○○0000000000號、午○○0000000000號、天○○
    0000000000號、張金福0000000000號、ｃ○○0000000000
    號、ｄ○0000000000號、甲玄○0000000000號、甲ｒ○
    0000000000號、甲ｂ○0000000000號、Ｈ○○0000000000號
    、ｚ○○00-0000000號、甲Ｒ○0000000000號、甲庚○
    0000000000號、甲癸○0000000000號、甲申○0000000000號
    、甲ｇ○0000000000號、甲Ｗ○0000000000號、甲Ａ○
    0000000000號、甲Ｕ○0000000000號、甲天○0000000000號
    、林俊旭0000000000號、蔡昆龍00-0000000號、甘博仁
    0000000000號、甲酉○0000000000號、甲Ｑ○0000000000
    號、甲戌○0000000000號、ｙ○○0000000000號、甲ｍ○
    0000000000號、甲ｑ○0000000000號、甲Ｋ○0000000000
    號、ｕ○○0000000000號、甲辛○0000000000號、甲ｋ○
    0000000000號、甲辰○0000000000號、秋徐修0000000000號
    電話或行動電話之遠傳通信電話紀錄表在卷足考（警卷第
    146-147 、163-164 、184-185 、207-208 、222-223 、
    291-292 、305-306 、317-318 、322-323 、330-331 、
    335- 337、342-343 、354-355 、359-360 、364-365 、
    369-37 0、374-375 、379-380 、384-385 、389-390 、
    397-399 、404-405 、413-414 、422-423 、427-428 、
    432-433 、444-445 、449-451 、455-456 、474-475 、
    479-480 、484-485 、492-493 、497-498 、514-516 、
    520-521 、525- 526、534-535 、539-540 、555-557 、
    565-566 、570-57 1、589-590 、598-599 、603-604 、
    615-616 、624-625 、637-638 、646-647 、
    000-000000-000、、672-673 、677-678、685-686 、
    708-709 、715-716 頁），被告ａ○○、Ｗ○○有竊盜、恐
   嚇取財行為，事證明確，犯行堪以認定，應依法論科。
二、按刑法第28條規定，二人以上共同實施犯罪之行為者，皆為
    正犯。共同正犯係二人以上之人，相互認識他方之行為或互
    相利用他方之行為以完成犯罪之意思，將各共犯作合一之觀
    察，以為共同評價之對象。因之共犯者對其中任何一人或多
    人在合同意思範圍內所為之結果，均應共同負責。本案被告
    ａ○○、Ｗ○○就竊鴿以達成恐嚇被害人而取財之目的，雖
    無證據可認其就竊盜行為有何勘查鴿子飛行路線、地形，搬
    運架設捕鴿網之用具、架設捕鴿網、觀察有無網到鴿子並加
    以捕抓、從事把風、載運鴿子等等，然有持抄寫賽鴿腳環上
    之編號及行動電話之紙條與鴿主聯繫並指示匯款，故其雖僅
    參與其中一項或數項行為，然其二人既就整個以竊鴿為手段
    而達成恐嚇取財之目的有犯意聯絡及行為分擔，彼此分工協
    力，且參與構成要件行為之實行，相互補充完成犯罪，應屬
    共同正犯。本案事證明確，被告ａ○○、Ｗ○○之犯行，均
    堪認定，應予依法論科。
三、核被告ａ○○所為，係犯刑法第320 條第1 項之普通竊盜罪
    、刑法第346 條第1 項之恐嚇取財罪；（因本案並無證據認
    定被告有現場結夥三人為竊行或持用凶器等等而為竊行，故
    僅能論以普通竊盜罪），被告Ｗ○○所為，係犯刑法第320
    條第1 項之普通竊盜罪、刑法第346 條第1 項之恐嚇取財罪
    。被告ａ○○與江本義之擄鴿集團，就前開被害人人數達16
    1 人之犯行部分，有犯意聯絡、行為分擔，應論以共同正犯
    ；而就竊取其中花金水、甲午○等4 人之賽鴿並撥打電話恐
    嚇花金水、甲午○等4 人指示其匯款之犯行，被告ａ○○、
    Ｗ○○與江本義之擄鴿集團間，亦有犯意聯絡、行為分擔，
    應論以共同正犯。被告ａ○○、Ｗ○○多次竊盜、恐嚇取財
    犯行，均各犯意相同，時間緊接，所犯為構成要件相同之罪
    名，均為連續犯。應依修正前刑法第56條規定，各予加重其
    刑。所犯竊取財物、恐嚇取財犯行，均有方法、結果之牽連
    關係，應依修正前刑法第55條後段，從一重之恐嚇取財罪處
    斷。公訴人僅起訴被告ａ○○自94年10月間某日起，至95年
    3 月中旬某日止之犯行，就94年10月之前迄94年8 月2 日以
    及95年3 月中旬以後至95年5 月8 日期間之犯行未予起訴，
    然併案部分與起訴論罪部分有連續犯裁判上一罪之關係，為
    起訴效力所及，本院自得一併審理。又公訴人雖另以：被告
    Ｗ○○除上開向被害鴿主花金水等4 人連續恐嚇取財外，亦
    自94年10月間起至95年3 月旬止，連續參與竊鴿後對其他被
    害鴿主恐嚇取財犯行等語，惟被告Ｗ○○就此自始否認，並
    辯稱：伊僅認識被告ａ○○1 人，且僅參與於95年3 月13日
    ，受ａ○○交付紙條出面聯絡被害人甲午○等4 人交付贖款
    等語。經查：證人ａ○○於檢察官偵訊中證稱：「（你何時
    跟Ｗ○○說這是江本義叫你做的？）我跟江本義在做擄鴿勒
    贖時，開始他不知道，到了95年2 、3 月開始，他就知道了
    ，當時他有問我「大胖兄（江本義）」為何常來找你，我就
    告訴他了」等語明確（偵卷第41頁），是被告Ｗ○○應係於
    95年2 、3 月間才知悉被告ａ○○與江本義等人所為竊鴿恐
    嚇取財之犯行。再自卷內移案機關實施通信監察譯文觀之，
    被告Ｗ○○與ａ○○以上開門號手機密集通聯，均係在同年
    3 月上旬以後，而被害人ｏ○○、宙○○等人之匯款，係在
    94年12月26日（警卷第90、92、94、96、100-101 頁），即
    均在Ｗ○○知悉ａ○○有此犯行之前，是被告Ｗ○○辯稱：
    僅向4 位鴿主恐嚇取財，並未參與其餘犯行等語，堪予採信
    。另卷內尚查無其他積極證據，足認被告Ｗ○○有參與被害
    人甲午○等4 人以外之其他被害人賽鴿被捕失竊、聯絡恐嚇
    取財、付取贖款等情事。此部分罪證不足，本應為無罪之諭
    知。惟公訴人亦認此部分與被告Ｗ○○上開論罪部分有連續
    犯裁判上一罪關係，爰不另為無罪之諭知。又按，被告行為
    後，連續犯、牽連犯等之規定均於民國94年1 月7 日修正，
    於95年7 月1 日施行，有關連續犯之部分，被告行為後，刑
    法第55條後段牽連犯、第56條連續犯之規定，業於修正後刪
    除（廢止），則被告之犯行，因行為後新法業已刪除連續犯
    、牽連犯之規定，此項刪除雖非犯罪構成要件之變更，但顯
    已影響行為人刑罰之法律效果，自屬法律有變更，依新法第
    2 條第1 項規定，比較新、舊法結果，仍應適用較有利於被
    告之行為時法，仍論以連續犯、牽連犯（最高法院95年第8
    次刑事庭會議決議參照）。又修正後刑法第28條規定僅將二
    人以上共同『實行』犯罪，修正為『實施』，屬於文字上之
    更正，非犯罪構成要件之變更，且不影響行為人刑罰之法律
    效果，即非屬法律之變更，自無新舊法比較問題；以及竊盜
    罪與恐嚇取財罪之罰金刑部分，係修正為以新台幣計算，惟
    修正前後換算之額度，不生增減問題，即無有利不利，自均
    應適用修正後之行為時法，附此敘明。
四、原審因而為論科，固非無見，惟查，被告ａ○○、Ｗ○○向
    被害人花金水等4 人恐嚇取財之行為已構成既遂，原審誤為
    未遂，尚有未洽；又被告ａ○○前往提款機提款時所戴之安
    全帽，應與本案犯罪尚無關聯，原審加以沒收，亦有未洽。
    又原判決對於被告ａ○○就其94年10月之前迄94年8 月2日
    以及95年3 月中旬以後至95年5 月8 日期間之屬於裁判上一
    罪為起訴效力所及之犯行未及審酌，亦有起訴效力所及之犯
    罪事實漏未判決之違法，公訴人就被告ａ○○部分以原審有
    裁判上一罪部分漏未審酌為由，提起上訴，為有理由，至於
    公訴人就被告Ｗ○○之部分亦以原審就併案部分漏未審酌提
    起上訴，則無理由（如下述），然原審就Ｗ○○部分既有上
    開誤既遂犯行為未遂犯行等之違失，仍屬無可維持，自應由
    本院加以撤銷改判。爰審酌被告ａ○○為江本義等擄鴿集團
    成員之一，向被害鴿主共161 人實施竊鴿、恐嚇取財行為，
    致被害人受恐嚇後懸念其鴿子之安危，所生精神及財產上之
    損害非輕，被告Ｗ○○亦向被害人甲午○等4 人催付贖款，
    然被害範圍較小，暨其二人犯罪之動機、目的、手段，以及
    念其二人犯後均能坦承犯行，被告ａ○○惡性較深，Ｗ○○
    涉案程度較淺等一切情狀，分別量處如主文第2 、3 項所示
    之刑，以資懲儆。扣案如附表編號1 所示之黑色白條紋之安
    全帽1 頂，雖係被告ａ○○所有，然屬於其日常用品，與本
    案犯罪尚無關聯，編號2 所示之Ｗ○○所有手機（NOKIA 牌
    手機，序號000000000000000 ，含SIM 卡）、ａ○○所有手
    機（序號000000000000000 ，含SIM 卡）各1 支，分別裝入
    其等申用門號0000000000、0000000000、江本義交付門號
    0000000000之SIM 晶片卡，為被告ａ○○、Ｗ○○2 人互相
    以及與共犯江本義間供犯罪聯絡所用之物，而ａ○○所有手
    機（摩托羅拉牌，序號000000000000000）1支，以及編號3
    所示之江本義所有、遠傳門號0000000000號SIM 晶片卡（卡
    號000000000000000）1張，則均為被告ａ○○、Ｗ○○向上
    開被害人聯絡勒贖、催付贖款所用之物（偵卷第23、28、
    106 、107 、108 頁、原審卷第17、18、97頁），依刑法第
    38條第1 項第2 款以及共犯責任共通原理，均應宣告均沒收
    。至另扣案之手機2 支（摩托羅拉牌序號000000000000000
    、易利信牌序號000000000000000 ，警卷第13頁編號3 、5
    ，原審卷第69頁編號5 、6） ，雖係被告ａ○○所有，惟並
    無證據供本案犯罪之用，據其供述在卷（警卷第2 頁、偵卷
    第106 頁、原審卷第43頁），爰不另為沒收之諭知。
五、併案意旨以被告Ｗ○○於94年8 月2 日起迄95年5 月8 日止
    ，亦與ａ○○有共同竊鴿、恐嚇取財之犯行云云，然被告Ｗ
    ○○自始否認此部分犯行，本院認被告Ｗ○○除有向4 名被
    害鴿主恐嚇取財外，其餘犯行均無參與，已如前述，被告Ｗ
    ○○此部份罪嫌尚有不足，自屬無從併案辦理，公訴人移請
    就Ｗ○○併案部分，自應退由公訴人另行處理。
《乙》、酉○○部分:
一、公訴意旨略以: 被告酉○○與ａ○○、Ｗ○○及江本義等擄
    鴿集團成員，基於意圖為自己不法所有之犯意聯絡，並基於
    分工而於94年10月間至95年3 月間，有共同擄鴿、電話恐嚇
    勒贖、催款等行為，嗣經警於95年5 月11日18時15分許，在
    台南縣柳營鄉○○村○○路○段66 2巷31弄19號查獲，因認
    酉○○犯有竊盜、恐嚇取財罪嫌等語。
二、按犯罪事實應依證據認定之，無證據不得認定其犯罪事實，
    刑事訴訟法第154 條第2 項定有明文。又事實之認定，應憑
    證據，如未能發現相當證據，或證據不足以證明，自不能以
    推測或擬制之方法，為裁判基礎，且認定不利於被告之事實
    ，須依積極証據，苟積極証據之本身已存有瑕疵而不足為不
    利於被告事實之認定時，即應為有利於被告之認定，更不必
    有何有利之証據。
三、訊據被告酉○○自始否認有上開竊盜、恐嚇取財犯行，辯稱
    ：伊未參與被告ａ○○、Ｗ○○之上開犯行，因當初伊在參
    加民意代表選舉，渠等2 人經常在伊之茶行出入，且伊並未
    參與上開擄鴿勒贖集團。經查：
I、ａ○○於檢察官偵查中就酉○○是否有參與本案一節具結證
     稱 ：「沒有，他是冤枉的」等語；並於原審審理中具結證
    稱「（我是否有與你們一起作擄鴿勒贖？）沒有」、「（我
    是否在知道你們在做擄鴿勒贖之後，就勸你們不要在做擄鴿
    勒贖？）有」等語明確（偵卷第48頁、原審卷第81頁），是
    被告ａ○○已陳明被告酉○○並未參與其與Ｗ○○、江本義
    等擄鴿集團成員之本案犯行。而Ｗ○○於檢察官偵查中就酉
    ○○是否有參與本案一節具結證稱：「（為何酉○○叫你把
    錢領出來？）我不知道，我也沒有幫他領錢，錢的部分我不
    知道」等語，並於原審亦具結證述：「（警察監聽在3 月13
    日酉○○有叫你把大眾裡面的錢處理，是何意思？）我不知
    道什麼意思，我也沒有領」、「（那本簿子（存摺）是否請
    你去領錢為了選舉的事情給樁腳？）因為酉○○沒告訴我，
    所以我不知道」等語明確（偵卷第28頁、原審卷第86頁），
    且本案移案機關亦無提出所謂存摺領錢，究有無領到錢、錢
    的用途為何、實際何人出面領錢等具體證據，且與被告ａ○○、江本義等擄鴿集團成員之取贖有何關聯，是無法證明被
    告酉○○有參與ａ○○等人擄鴿、勒贖、領款之舉。
II、又被告ａ○○於檢察官偵查中證稱：江本義時常找伊，伊就
    叫他到酉○○的茶行泡茶、Ｗ○○打完電話後，再到酉○○
    茶行那裡坐，將紙條還給伊，他是在店外將（被害人）資料
    交給我」等語明確（偵卷第48頁），顯示ａ○○、Ｗ○○之
    間交付抄有鴿主電話之紙條時，酉○○並不在場；且卷內亦
    無足資證明酉○○有看、收到寫有被害人聯絡電話之紙條。
    又自卷內警方實施通信監察譯文摘要內容，就有牽涉到酉○○部分之監聽內容，僅有95年3 月12日0 點42分48秒，由ａ
    ○○之0000000000號電話打給Ｗ○○之000000000 號行動電
    話，譯文如下: 「Ｗ○○稱: 你在哪裡。ａ○○稱: 我在新
    營。Ｗ○○稱: 那本要查的身份證字號要嗎？Ｗ○○稱: 整
    個都在老闆那裡，我不要賺了。」、而同日0 點45分0 秒ａ
    ○○以0000000000號電話打給Ｗ○○之0000000000號行動電
    話，然由酉○○接聽，譯文僅有: 「你剛剛講什麼身分證字
    號，在哪？」（ａ○○並無與之對話）、同日0 時50分1 秒
    ａ○○再以0000000000號電話打給Ｗ○○之000000000 號行
    動電話，譯文僅有: 「Ｗ○○稱: 那本大眾的語音查詢身分
    證幾號？」（此時ａ○○亦無與之對話）、同日11時46分19
    秒ａ○○以0000000000號電話打給酉○○之0000000000號行
    動電話，譯文如下: 「ａ○○稱: 在哪？酉○○稱: 成仔這
    裡，ａ○○稱: 快進來。」，上開對話為酉○○、ａ○○、
    Ｗ○○之間之對話內容，此固經該三人於警詢陳明在卷（警
    卷第4-5 、27-28 、57-59 頁），然細觀該對話內容語意不
    明、未全文翻譯，負責解讀譯文之警員固有以括弧註明解釋
    發話、收話人之意思，然該解釋係屬於警員一己對於通話內
    容之研判而已，尚難以憑信，自渠等通聯譯文觀之，亦無法
    得推論出被告酉○○有明確涉案之具體證據，是均難為被告
    酉○○不利之認定。既查無其他積極證據，足資證明被告酉
    ○○有於起訴書所列時地為竊鴿、恐嚇取財犯行，原審依法
    應為被告酉○○無罪之諭知，尚無不當，公訴人提起上訴，
    認為酉○○應改判有罪，並無理由，自應將其對酉○○上訴
    部份駁回，而攻訴人起訴被告酉○○之部分既經判決無罪，
    併案有關被告酉○○之部分（95年偵字第26037 號），自應
    退由公訴人另行處裡，併此敘明。
據上論斷，依刑事訴訟法第368 條、369 條第1 項前段、第364
條、第299 條第1 項前段、刑法第2 條第1 項、第28條、修正前
第56條、第55條、刑法第320 條第1 項、第346 條第1 項、第38
條第1 項第2 款、修正前罰金罰鍰提高標準條例第1 條前段，判
決如主文。
本案經檢察官姜麗儒到庭執行職務。
中　　華　　民　　國　　96　　年　　1 　　月　　31　　日
                  刑事第八庭    審判長法  官  李炫德
                                      法  官  蔡國卿
                                      法  官  簡志瑩
附表：
┌──┬──────────┬─────┬──────────┐
│編號│ 物品名稱           │ 數量     │ 備    註           │
├──┼──────────┼─────┼──────────┤
│ 一 │ 黑色白條紋安全帽   │ 1頂      │ ａ○○至提款機提   │
│    │                    │          │ 款時所戴。         │
├──┼──────────┼─────┼──────────┤
│ 二 │ 手機               │ 3支      │Ｗ○○所有NOKIA 牌（│
│    │                    │          │序號000000000000000 │
│    │                    │          │含SIM 卡）1 支、劉振│
│    │                    │          │豐所有（序號00000000│
│    │                    │          │0000000，含SIM 卡） │
│    │                    │          │、（摩托羅拉牌序號  │
│    │                    │          │000000000000000） 共│
│    │                    │          │2支。               │
│    │                    │          │                    │
├──┼──────────┼─────┼──────────┤
│ 三 │SIM晶片卡（遠傳）   │ 1片      │卡號000000000000000 │
│    │                    │          │                    │
└──┴──────────┴─────┴──────────┤
以上正本證明與原本無異。
不得上訴。
中　　華　　民　　國　　96　　年　　1 　　月　　31　　日
　　　　　　　　　　　　　　　　　　　書記官  白  蘭
附錄本件判決論罪科刑法條：
中華民國刑法第320條
（普通竊盜罪、竊佔罪）
意圖為自己或第三人不法之所有，而竊取他人之動產者，為竊盜
罪，處 5 年以下有期徒刑、拘役或 5 百元以下罰金。
意圖為自己或第三人不法之利益，而竊佔他人之不動產者，依前
項之規定處斷。
前二項之未遂犯罰之。
中華民國刑法第346條
（單純恐嚇罪）
意圖為自己或第三人不法之所有，以恐嚇使人將本人或第三人之
物交付者，處6 月以上5 年以下有期徒刑，得併科1 千元以下罰
金。
以前項方法得財產上不法之利益，或使第三人得之者，亦同。
前二項之未遂犯罰之。
